【裁判字號】    98,審交易,96
【裁判日期】    980522
【裁判案由】    公共危險
【裁判全文】
臺灣桃園地方法院刑事判決            98年度審交易字第96號
公  訴  人  臺灣桃園地方法院檢察署檢察官
被      告  甲○○原名劉文光.
上列被告因公共危險案件，經檢察官提起公訴（98年度偵字第21
22號），嗣於本院準備程序進行中，被告就被訴事實為有罪之陳
述，經本院告知簡式審判程序意旨，並聽取當事人之意見後，本
院裁定改依簡式審判程序審理，並判決如下：
    主  文
甲○○服用酒類，不能安全駕駛動力交通工具而駕駛，累犯，處
有期徒刑肆月，如易科罰金，以新臺幣壹仟元折算壹日。
    事  實
一、甲○○前於民國92年間因恐嚇案件，經本院以92年度易字第
    1407號判決判處有期徒刑8 月確定，於95年5 月22日縮刑期
    滿執行完畢（於本案構成累犯）。詎仍不知悔改，自97年12
    月16日凌晨0 時5 分許至同日凌晨2 時30分許止，在位於桃
    園縣中壢市之「世紀廣場KTV 」內飲用高粱酒後，已不能安
    全駕駛動力交通工具，猶於飲酒結束後，自上開處所駕駛車
    牌號碼為6995-TS 號自用小客車欲返家。嗣於同日凌晨4 時
    許，駕駛上開自用小客車行經桃園縣中壢市內厝里內厝子17
    4 之114 號前時，因酒後失控，撞擊彭科丈之上址民宅及隔
    壁內厝子174 之115 號陳采蓁之住處，致彭科丈住處之鐵捲
    門及落地窗毀損，及陳采蓁住處之門柱及屋內高低櫃倒下而
    毀損，經警將受傷之甲○○送醫，並委由醫院對之抽血實施
    血中酒精濃度檢測，酒測值高達每公升207.5 毫克（換算為
    呼氣酒精濃度值每公升1.0375毫克），而查獲上情。
二、案經桃園縣政府警察局中壢分局報告臺灣桃園地方法院檢察
    署檢察官偵查起訴。
    理  由
一、本案被告甲○○所犯之罪，並非法定刑為死刑、無期徒刑或
    最輕本刑3 年以上有期徒刑之罪，亦非高等法院管轄第一審
    之案件，而被告於準備程序中就被訴事實已為有罪之陳述，
    經本院告知簡式審判程序之旨，並聽取當事人之意見後，本
    院乃依刑事訴訟法第273 條之1 第1 項規定，裁定改行簡式
    審判程序，合先敘明。
二、上開犯罪事實，業經被告甲○○於警詢、偵查及本院審理時
    均坦承不諱。被告於飲酒肇事後受傷送醫，經實施血中酒精
    濃度檢測，酒測值高達每公升207.5 毫克（換算為呼氣酒精
    濃度值每公升1.0375毫克），此有長庚紀念醫院臨床病理檢
    驗報告單1 紙在卷可佐，此外復有道路交通事故調查報告表
    （一）、（二）、道路交通事故現場圖、桃園縣政府警察局
    舉發違反道路交通管理事件通知單、刑法第185 條之3 案件
    觀察紀錄表各1 紙及事故現場與車損照片14張附卷可稽。而
    依交通部運輸研究所79年8 月對駕駛人行為之研究（酒醉駕
    車對駕駛行為之分析研究）指出，吐氣每公升酒精含量零點
    25毫克等於血液中酒精濃度（Blood Alcohol Concentrat i
    on簡稱BAC）0.05 ﹪（亦即每100 毫升血液中含50毫克酒精
    ），而（一）BAC 到達0.03﹪至0.05﹪時，對駕駛能力之影
    響為：多數駕駛人心境逐漸變幻不定、視覺與反應靈敏性減
    弱、對速度及距離的判斷力差；而對心理行為之影響為：觀
    察力逐漸欠缺、心情漸趨輕鬆、自信心增加、多話、精神狀
    態處於陶醉感。（二）BAC 到達0.05﹪至0.08﹪時，對駕駛
    能力之影響為：反應遲鈍、駕駛能力受損、遲而不決或決而
    不行；而對心理行為之影響為：情緒鬆弛、感情與行為趨向
    誇張、肌肉不協調、精神處於興奮狀態。（三）BAC 到達0.
    08﹪至0.15﹪時，對駕駛能力之影響為：判斷力嚴重受到影
    響、體能與精神協調受損、駕駛之體能困難增加；而對心理
    行為之影響為：產生情緒異常現象、步伐不平穩、言語不清
    、反應惡劣、記憶及判斷力受損、精神處於錯亂狀態。（四
    ）超過0.15﹪時，對駕駛能力之影響為：視線搖晃、駕駛已
    進入恍惚狀態、判斷及理解遭到扭曲、駕駛不穩定；對心理
    行為之影響為：意識不明、嘔吐、站、走及講話困難、責任
    感喪失、精神處於麻痺狀態。（五）超過0.5 ﹪時，對駕駛
    人能力之影響為：無法開車；對心理行為之影響為：爛醉如
    泥、失去知覺可能致死、精神處於昏睡狀態。本件被告飲酒
    後之血中酒精濃度檢測，酒測值高達每公升207.5 毫克（換
    算為呼吸酒精濃度值每公升1.0375毫克），已如前述，相當
    於BAC 百分之0.2075，參酌上開說明，被告之判斷力、精神
    協調、駕駛體能、精神狀態等均已受到相當影響而減退，並
    與前揭「刑法第185 條之3 案件觀察紀錄表」上所載，被告
    為警查獲時有意識模糊、昏睡叫喚不醒、泥醉等情事綜合判
    斷，顯見被告於駕駛車輛當時確已達於酒醉不能安全駕駛之
    程度，足認被告前揭任意性自白與事實相符，應可採信。綜
    上，本件事證明確，被告犯行已堪認定，應依法論科。
三、核被告所為，係犯刑法第185 條之3 之公共危險罪。又被告
    有前開事實欄一所載犯罪科刑及執行情形，此有臺灣高等法
    院被告前案紀錄表1 份在卷可按，其受有期徒刑之執行完畢
    後，5 年以內故意再犯有期徒刑以上之本罪，為累犯，應依
    刑法第47條第1 項之規定加重其刑。爰審酌被告於飲酒後已
    達不能安全駕駛動力交通工具之程度，猶駕駛車輛行駛於道
    路上，危及道路安全，枉顧其他用路人生命、財產之安全，
    終肇事並致他人財物毀損，惟犯後坦承犯行，態度尚佳等一
    切情狀，認檢察官求處有期徒刑7 月尚屬過重，而以主文所
    示之刑為適當，量處如主文所示之刑，並諭知易科罰金之折
    算標準。
據上論斷，應依刑事訴訟法第273 條之1 第1 項、第299 條第1
項前段，刑法第185 條之3 、第41條第1 項前段，刑法施行法第
1 條之1 第1 項，判決如主文。
本案經檢察官王惟琪到庭執行職務。
中    華    民    國    98    年     5    月    22    日
                        刑事庭  法  官  鍾雅蘭
以上正本證明與原本無異。
如不服本判決，應於判決送達後10日內向本院提出上訴狀（應附
繕本），其未敘述上訴理由者，應於上訴期間屆滿後20日內補提
理由書狀於本院，上訴於臺灣高等法院。
                                書記官  楊郁馨
中    華    民    國    98    年     5    月    22    日
附錄本案論罪科刑法條：
中華民國刑法第185 條之3
服用毒品、麻醉藥品、酒類或其他相類之物，不能安全駕駛動力
交通工具而駕駛者，處1 年以下有期徒刑、拘役或科或併科15萬
元以下罰金。


司法院資訊處製作；財團法人民間司法改革基金會備份。
